臺灣彰化地方法院刑事判決　　　　　　　　　　　　　九十一年度易字第三五四號
　　公　訴　人　臺灣彰化地方法院檢察署檢察官
　　被　　　告　甲○○
右列被告因竊盜案件，經檢察官提起公訴（九十一年度偵字第七六號），本院判決如
左：
    主  文
甲○○連續竊盜，處有期徒刑拾月。扣案之鑰匙壹串沒收。
    事  實
一、甲○○意圖為自己不法所有之概括犯意，先於民國九十年十二月二十三日上午，
    在彰化縣和美鎮○○路五十八號前，竊取蔡政勳所有車牌號碼ＥＪ─九九二七號
    自用小客車一部（約值新台幣五萬元），得手後供己代步之用，嗣將該車停放於
    彰化縣和美鎮○○路與愛惜路附近之立體停車場二樓。甲○○復於同年十二月二
    十七日二十三時十五分許，在前述停車場一樓內尋找行竊目標，並以其自備之鑰
    匙一串輪流插入許明堂所有車牌號碼ＰＵ—七七六一號自小客車之車門，而著手
    欲竊取該車內之貴重物品，惟其因無法打開該自用小客車之車門而未能得逞，旋
    即為在場埋伏之警員查獲，並在甲○○身上扣得其所有上述鑰匙一串，及車號Ｅ
    Ｊ─九九二七號自用小客車之行車執照、保險卡等物。
二、案經彰化縣警察局和美分局報請台灣彰化地方法院檢察署檢察官偵查起訴。
    理  由
一、訊據被告甲○○固坦承於右述時、地為警查獲，惟矢口否認有何竊盜之犯行，辯
    稱：我那天只是去立體停車場外面小解，警員硬是把我攔下並誣指我行竊云云。
    惟查：車號ＥＪ─九九二七號自用小客車原為被害人蔡政勳所有，其行車執照置
    於一小袋子內並懸掛在車廂內之冷氣口處，該車於九十年十二月二十三日上午六
    時於彰化縣和美鎮○○路五十八號前發現失竊，嗣由被害人蔡政勳之表妹乙○○
    於當日十三時向警方報案等情，業經證人乙○○於警訊中證述屬實，並有車輛竊
    盜失竊資料個別查詢報告表、贓物認領保管單各一紙在卷可稽。再查：警方於接
    獲報案後，發現該車停放在彰化縣和美鎮○○路與愛惜路附近之立體停車場二樓
    ，即派便衣警員在該處埋伏，警員坐在車內等待，見到被告在一樓以自備鑰匙欲
    打開ＰＵ—七七六一號自小客車，但因無法開啟而作罷，被告又接近警員之座車
    ，並趴近車窗作勢查看車內物品，因發現車內有人（即警員），乃隨即轉身欲離
    去，警員下車尾隨嗣機逮捕被告，另在其身上查獲前述車號ＥＪ─九九二七號之
    行車執照、保險卡等證件及鑰匙一串，該鑰匙其中一支經警方測試後確實能夠啟
    動停在二樓之車號ＥＪ─九九二七號之自用小客車等情，業經證人即執勤警員黃
    谷井到庭證述詳實，且被告於九十年十二月二十八日警訊、偵查中已坦承以鑰匙
    一串插入車號ＰＵ—七七六一號自小客車之車門，目的係要竊取車內物品等情不
    諱，應認被告當天確實已著手竊取車號ＰＵ—七七六一號自小客車而未得手。綜
    觀上述被告竊取車號ＰＵ—七七六一號自用小客車之舉動，及警員於被告身上所
    查獲失竊車輛內所擺放之行車執照、保險卡等物品，與被告之鑰匙足以發動失竊
    車輛等情觀之，應認車號ＥＪ─九九二七號自用小客車亦係被告所竊取無訛。被
    告雖於本院審理時辯稱該證件係其當天早上撿到云云，惟查被告於警訊中辯稱拾
    獲證件之時間為同月二十六日，與本院審理中供稱之時間不同，足見其係臨時編
    供而前後矛盾，至被告辯稱其趴在警員車上是因為警員的車子很像其朋友的車型
    ，故欲確定是否其朋友之車輛，及於本院中改稱未將鑰匙插入車號ＰＵ—七七六
    一號自用小客車云云，均顯係事後卸責之詞，不足採信。綜上所述，本件事證明
    確，被告犯行堪以認定。
二、核被告竊取車號ＥＪ─九九二七號之自用小客車之所為，係犯刑法第三百二十條
    第一項之竊盜罪，又其已著手竊取車號ＰＵ—七七六一號自用小客車而不遂，係
    犯同條第三項、第一項之竊盜未遂罪。被告前後二次竊盜犯行，時間緊接，犯罪
    構成要件相同，顯係基於概括之犯意反覆為之，為連續犯，應論以竊盜既遂一罪
    並依法加重其刑。爰審酌被告前於九十年十一月間因涉嫌犯竊盜罪而羈押於台灣
    彰化看守所，於同月二十一日釋放，嗣該次竊盜犯行經本院判處有期徒刑六月（
    並與所犯公共危險罪所處有期徒刑三月定應執行刑為有期徒刑八月）在案，此有
    台灣高等法院被告全國前案紀錄表、台灣彰化地方法院法務部在監在押資料表附
    卷可憑，惟其於前述羈押停止釋放及遭判刑後不久即犯本件竊盜罪行，且犯後矢
    口否認行竊，態度不佳，足見其並無悔改之意等一切情狀，量處如主文所示之刑
    ，以示懲戒。至扣案之鑰匙一串，被告自承為其所有，且經警員目擊為被告竊取
    車輛使用之物，爰依法宣告沒收。
據上論斷，應依刑事訴訟法第二百九十九條第一項前段，刑法第五十六條、第三百二
十條第一項、第三十八條第一項第二款，罰金罰鍰提高標準條例第一條前段，判決如
主文。
本案經檢察官吳芙如到庭執行職務。
中      華      民      國      九十一      年      十    月    十五    日
                                臺灣彰化地方法院刑事第三庭
                                    審判長法官  余   仕   明
                                    法      官  高   文   崇
                                    法      官  黃   玉   齡
右正本證明與原本無異。
如不服本判決，應於判決送達後十日內向本院提出上訴狀( 須附繕本 )。
告訴人或被害人對於判決如有不服具備理由請求檢察官上訴者，其上訴期間之計算係
以檢察官收受判決正本之日期為準。
                                    法院書記官  林   憲   男
中      華      民      國      九十一      年      十    月    十六    日
刑法第三百二十條
意圖為自己或第三人不法之所有，而竊取他人之動產者，為竊盜罪，處五年以下有期
徒刑、拘役或五百元以下罰金。
意圖為自己或第三人不法利益，而竊佔他人之不動產者，依前項之規定處斷。
前二項之未遂犯罰之。
